【裁判字號】    95,簡抗,6
【裁判日期】    951212
【裁判案由】    返還無權占有土地
【裁判全文】
臺灣花蓮地方法院民事裁定               95年度簡抗字第6號
抗  告  人  甲○○
相  對  人  乙○○
上列當事人間請求返還無權占有土地事件，抗告人對於民國95年
8月18日本院鳳林簡易庭94年度林簡字第23號第一審裁定提起抗
告，本院裁定如下：
    主  文
抗告駁回。
抗告程序費用由抗告人負擔。
    理  由
一﹑抗告意旨略以：抗告人於第一審審理本案期間，聘請余道明
    律師為抗告人之訴訟代理人，鈞院將判決書送達予余道明律
    師，余律師於民國95年7月21日將判決書轉送達予抗告人，
    期間郵差雖於7月21日及7月24日二度前往抗告人住處，抗告
    人因故不在住處，而未收到，嗣後於95年7月27日寄存於花
    蓮縣警察局鳳林分局光復分駐所，經分駐所告知後，抗告人
    於95年7月28日前往領取，故原一審判決送達日應為95年7月
    28日上午10時30分云云。
二﹑按訴訟代理人就其受委任之事件有為一切訴訟行為之權，為
    民事訴訟法第70條第1項之所明定，所謂一切訴訟行為，凡
    不屬該條項但書所定應受特別委任之事項均包含在內，代受
    送達亦為一切訴訟行為之一種，訴訟代理人當然有此權限，
    其基此所為之代受送達，即與委任之當事人自受送達生同一
    之效力。最高法院44年台抗字第192號號判例意旨參照。本
    件抗告人於本院94年度林簡字第23號請求返還無權占有土地
    事件，委任余道明律師為訴訟代理人，有委任狀一份可參，
    並為抗告人所自承，則余道明律師即有收受送達之權限，而
    送達之效力自判決書送達余道明律師即生效力，上訴不變期
    間之起算亦同時起算，與抗告人是否親受送達無關，亦不因
    其事後解除原收受送達之訴訟代理人之委任而有影響。本院
    94年度林簡字第23號一審判決已於95年7月17日送達抗告人
    委任之訴訟代理人即余道明律師，有送達證書一份可憑，依
    據前述說明，上訴不變期間自95年7月18日起算，至95年8月
    7日屆滿（95年8月6日為星期日，依民法第122條規定應以星
    期日之翌日為上訴期間之末日），抗告人遲至同年8月9日始
    提起上訴，並於書狀中陳明解除余道明律師之委任，其上訴
    已逾二十日之不變期間，原審因而以裁定駁回其上訴，並無
    違誤，抗告意旨求予廢棄上開裁定，為無理由，應予駁回。
三、依民事訴訟法第95條、第78條，裁定如主文。
中    華    民    國    95    年    12    月    12    日
                        臺灣花蓮地方法院民事庭
                            審判長法官  林碧玲
                            法      官  蕭一弘
                            法      官  楊碧惠
上正本証明與原本無異。
本裁定不得抗告。
中    華    民    國    95    年    12    月    12    日
                            法院書記官  黃倪濱


司法院資訊處製作；財團法人民間司法改革基金會備份。
